臺灣臺南地方法院臺南簡易庭民事裁定
111年度南救字第15號
聲  請  人  鄧炳桐  
代  理  人  何珩禎律師（法律扶助）
相  對  人  戴景清  


上列當事人間請求侵權行為損害賠償事件(本院111年度南簡補字
第87號)，聲請人聲請訴訟救助，本院裁定如下：
    主  文
准予訴訟救助。
    理  由
一、按當事人無資力支出訴訟費用者，法院應依聲請，以裁定准
    予訴訟救助；但顯無勝訴之望者，不在此限，民事訴訟法第
    107條第1項定有明文。次按經財團法人法律扶助基金會分會
    准予法律扶助之無資力者，其於訴訟程序中，向法院聲請訴
    訟救助時，除顯無理由者外，應准予訴訟救助，不受民事訴
    訟法第108條規定之限制，法律扶助法第63條亦有明文，而
    該條立法理由，是鑑於民事訴訟及行政訴訟之訴訟救助亦以
    無資力為前提，而法律扶助之申請人，既符合該法所定無資
    力之要件，而經分會准許法律扶助，其再向法院聲請訴訟救
    助時，法院就其有無資力，允宜無庸再審酌，以簡省法院之
    調查程序，並強化訴訟救助之功能，爰刪除但書規定，並參
    考民事訴訟法第107條第1項但書規定，限定除有顯無理由之
    情形外，法院應准予訴訟救助。又所謂顯無勝訴之望者，係
    指聲請訴訟救助之當事人所提起之訴或上訴依其主張之事實
    於法律上本無獲得勝訴之望；或其起訴或上訴為不合法之情
    形而言，若尚須經法院調查辯論後，始能知悉其勝負之結果
    者，不得謂為顯無勝訴之望（最高法院87年度台抗字第660
    號民事裁定要旨參照）。
二、本件聲請意旨略以：因聲請人生活困難，為低收入戶，無資
    力繳納訴訟費用，業經財團法人法律扶助基金會台南分會准
    予法律扶助，又相對人傷害聲請人之事實，亦經法院判決確
    定在案，聲請人對其為損害賠償之請求，必有勝訴之望，為
    此，爰依民事訴訟法第107條規定，聲請本院裁定准予訴訟
    救助等語。
三、經查，當事人間請求侵權行為損害賠償事件，未據繳納裁判
    費，而聲請人為低收入戶，已經財團法人法律扶助基金會台
    南分會准予法律扶助等情，有聲請人提出之臺南市中西區低
    收入戶證明書1份、財團法人法律扶助基金會（台南分會）
    准予扶助證明書（全部扶助）1份為證，堪認屬實。本件聲
    請人既經財團法人法律扶助基金會台南分會審查符合無資力
    之要件而准予法律扶助，根據上揭規定及說明，聲請人主張
    其無資力繳納裁判費用，應屬可採。又當事人間請求侵權行
    為損害賠償事件，已由本院以111年度南簡補字第87號（下
    稱本案訴訟）受理在案，經本院依職權調取本案訴訟卷宗查
    核屬實。且聲請人本案訴訟民事起訴狀所載之侵權行為事實
    ，相對人業經本院以110年度訴字第323號刑事判決判處傷害
    罪，累犯，處有期徒刑8月，而臺灣臺南地方檢察署檢察官
    不服提起上訴後，亦經臺灣高等法院臺南分院以110年度上
    訴字第1174號刑事判決駁回上訴確定，此有本院110年度訴
    字第323號、臺灣高等法院臺南分院110年度上訴字第1174號
    刑事判決在卷為憑，因此，尚難認本案訴訟顯無勝訴之望。
    從而，聲請人聲請訴訟救助，與上揭規定尚無不合，應予准
    許。
四、依民事訴訟法第107條第1項前段、法律扶助法第63條，裁定
    如主文。　
中　　華　　民　　國　　111 　年　　 3　　月　　23　　日
                  民事第五庭    法  官　廖建瑋
以上正本係照原本作成。
如對本裁定抗告，須於裁定送達後10日內向本院提出抗告狀，並
應繳納抗告費新臺幣1,000元(須附具繕本)。
中　　華　　民　　國　　111 　年　　 3　　月　　23　　日
                                書記官　鄭梅君